# 差异由可抵扣转为应纳税时，是冲减递延所得税资产还是计负债的增加？陈版主

提问人：zhongzhengcwb 时间：2011-01-21 11:17:36
某项目差异由可抵扣转为应纳税时，是冲减前面的递延所得税资产还是另计所得税负债的增加？ 讲解中，期初交易性金融资产帐面价值 2600000 ，计税基础 2000000 ，应纳税差异 600000 ， 期初交易性金融资产帐面价值 2600000 ，计税基础 2000000 ，应纳税差异600000 ，递延所得税负债期初余额19.8万。 年末交易性金融资产帐面价值 2800000 ，计税基础 3800000 ，可抵扣差异 1000000 ，准则直接放在递延所得税资产期末余额中。 这样前面的递延所得税负债什么时候转出来？还是不转了，只是不断的往下调？

回答人：chenyiwei
先冲减递延所得税负债到零为止，然后再确认递延所得税资产。 借：递延所得税负债 198000 借：递延所得税资产 330000 贷：所得税费用——递延所得税费用 528000

回答人：chenyiwei
回复 报纸 xxcg11 的帖子可以互相转化。针对同一事项，当帐面价值和计税基础的差异方向发生变化之后，暂时性差异的类别也就发生了变化，相应地递延所得税资产和负债是可以互相转化的。

回答人：chenyiwei
回复 7 楼 xxcg11 的帖子递延所得税资产和负债的抵销列报，准则讲解中有相关的指引。不过你说的应当仅仅是列报问题，即指什么时候可以归并为一个明细项目，以净额披露。如果我的理解符合你的意思，应该说可以这样理解的。

回答人：chenyiwei
回复 9 楼 xxcg11 的帖子这样可能需要编制一个同时包括可抵扣差异和应纳税差异的“暂时性差异汇总表”，约定其中的正数代表可抵扣差异，负数代表应纳税差异，相应正数差异对应于递延所得税资产的余额，而负数对应于递延所得税负债的余额。 不过现金流量表附表中“递延所得税资产的减少”和“递延所得税负债的增加”就可能不太好填。实际上不如把这两项合并为一项“递延所得税费用”。
人为区分为两项实际上并无太大意义。

回答人：chenyiwei
回复 11 楼 我的论坛 的帖子这实际上就是我以前的回复。现在的回复实际上也是这个意思。

提问人：txrtiger 时间：2012-01-04 16:18:31
回复 chenyiwei 的帖子
陈老师，我刚看到这个帖子。您这个分录是不是有误？按您说的“先冲减递延所得税负债到零为止，然后再确认递延所得税资产”，分录是否应当如下：
借：递延所得税负债 198000 借：递延所得税资产 132000 贷：所得税费用-递延所得税费用 330000 疑惑中，盼回复，谢谢！

回答人：chenyiwei
不是。年末可抵扣暂时性差异为 100 万元，按 33 ％计算递延所得税资产余额应为 33 万；年初应纳税暂时性差异 60 万元，递延所得税负债期初余额19.8万元，所以当期损益影响为52.8万元。注意年初年末余额的方向是反的。